---
title: "Dashboard"
output: 
  flexdashboard::flex_dashboard:
    orientation: columns
    vertical_layout: fill
  
---

```{r setup, include=FALSE}
library(flexdashboard)
library(tidyverse)
library(purrr)
library(dplyr)
library(lubridate)
library(ggplot2)
library(tm)
library(wordcloud)
library(readr)
library(readxl)
library(highcharter)
library(leaflet)
library(sf)
```

# Iniciativas Violencia Doméstica {data-icon=fa-ruler}
##
### Población en Estudio
```{r}
# Bases de datos ----------------------------------------------------------
shp_bid <- read_sf("bidgeo.shp")
base <- readRDS("base_obs.rds")%>%
        select(geo,PM20,PN20)%>%
        mutate(PM20=ifelse(PM20!=-1,PM20,NA),
               PN20=ifelse(PN20!=-1,PN20,NA))

# Unir BBDD + SHP ---------------------------------------------------------
base_shp=shp_bid%>%
        left_join(base,by="geo")%>%
        mutate(PM20=round(PM20,1),
               PN20=round(PN20,1))

# Cartografía mapa base ---------------------------------------------------
mapa_base <- leaflet(base_shp) %>%
        addTiles() %>%
        addProviderTiles(providers$Esri.WorldImagery, 
                         group = "Satelite")%>%
        setView(lng=-75, lat=-12 , zoom=2.4)

# Paleta de colores y labels ----------------------------------------------
#Población Mujeres
bins_m <- c(49.00, 50.50, 53.00, 54.50)
pal_m  <- colorBin("RdPu", domain = base_shp$PM20, 
                   bins = bins_m, na.color ="#999999")

labels_m <- sprintf("<strong>%s</strong><br/>%s %g<strong>%s</strong>",
                    base_shp$nom_pais,
                    "Pobl. Femenina:",
                    base_shp$PM20,"%") %>% 
        lapply(htmltools::HTML)

#Población Niños
bins_n <- c(18.00, 23.00, 28.00, 33.00)
pal_n  <- colorBin("GnBu", domain = base_shp$PN20, 
                   bins = bins_n, na.color ="#999999")

labels_n <- sprintf("<strong>%s</strong><br/>%s %g<strong>%s</strong>",
                    base_shp$nom_pais,
                    "Pobl. Niños:",
                    base_shp$PN20,"%") %>% 
        lapply(htmltools::HTML)

```

```{r}
# Mapa de población mujeres y niños ---------------------------------------
mapa_base%>% 
        addPolygons(fillColor = ~pal_m(PM20),
                    weight = 2,
                    opacity = 1,
                    color = "white",
                    dashArray = "3",
                    fillOpacity = 0.7,
                    highlight = highlightOptions(
                            weight = 3,
                            color = "#bfbfbf",
                            dashArray = "",
                            fillOpacity = 0.7,
                            bringToFront = TRUE),
                    label = labels_m,
                    labelOptions = labelOptions(
                            style = list("font-weight" = "normal", padding = "3px 8px"),
                            textsize = "10px",
                            direction = "auto"),
                    group = "Pobl. Mujeres")%>% 
        addLegend(pal = pal_m, values = ~PM20, opacity = 0.7, 
                  title = "% Pobl. Mujer", position = "topright",
                  group = "Pobl. Mujeres")%>%
        addLayersControl(
                baseGroups = c("Satellite"),
                overlayGroups = c("Pobl. Mujeres"),
                position = "topleft",
                options = layersControlOptions(collapsed = TRUE))

```

##
### Iniciativas encontradas {data-width=2} 
```{r dataset}
dato <- read.csv2("prueba1.csv",encoding = "UTF-8")
names(dato)=c("Área","Iniciativas","Planes y Programas",
               "Política y/o Ley","Productos y/o Recursos",
               "Proyectos y/o Iniciativas","Atención y/o respuesta","Información estadística","Integral","Prevención",
               "Recomendaciones","Sanción"  )
```

```{r seleccion}
dato_vd=dato%>%
        filter(Área=="Violencia Doméstica/VIF")
```

```{r value box}
valueBox(formattable::comma(dato_vd$Iniciativas,digits=0),
         icon = "fa-eye",color = "#8c004b")
```

### Tipos de Iniciativas encontradas {data-width=4} 
```{r}
dato2=dato_vd%>% 
        gather(clave,valor,-`Área`)%>%
        select(clave,valor)%>%
        filter(clave=="Planes y Programas"|
                       clave=="Política y/o Ley"|
                       clave=="Productos y/o Recursos"|
                       clave=="Proyectos y/o Iniciativas")
names(dato2)=c("Tipo","valor")

hchart(dato2, "column", hcaes(x = Tipo, y = valor, color = Tipo, name = valor))
```

##
### Finalidad de las Iniciativas Encontradas
```{r}
dato3=dato_vd%>% 
        gather(clave,valor,-`Área`)%>%
        select(clave,valor)%>%
        filter(clave!="Planes y Programas"&
                       clave!="Política y/o Ley"&
                       clave!="Productos y/o Recursos"&
                       clave!="Proyectos y/o Iniciativas"&
                       clave!="Iniciativas")
hchart(dato3, "treemap", hcaes(x = clave, value = valor
                               , color = valor))
```

# Iniciativas Ciberbullying {data-icon=fa-ruler}
##
### Población en Estudio
```{r}

# Mapa de población niños ---------------------------------------
mapa_base%>% 
        addPolygons(fillColor = ~pal_n(PN20),
                    weight = 2,
                    opacity = 1,
                    color = "white",
                    dashArray = "3",
                    fillOpacity = 0.7,
                    highlight = highlightOptions(
                            weight = 3,
                            color = "#bfbfbf",
                            dashArray = "",
                            fillOpacity = 0.7,
                            bringToFront = TRUE),
                    label = labels_n,
                    labelOptions = labelOptions(
                            style = list("font-weight" = "normal", padding = "3px 8px"),
                            textsize = "10px",
                            direction = "auto"),
                    group = "Pobl. Niños")%>% 
        addLegend(pal = pal_n, values = ~PN20, opacity = 0.7, 
                  title = "% Pobl. Niños", position = "topright",
                  group = "Pobl. Mujeres")%>%
        addLayersControl(
                baseGroups = c("Satellite"),
                overlayGroups = c("Pobl. Niños"),
                position = "topleft",
                options = layersControlOptions(collapsed = TRUE))

```

##
### Iniciativas encontradas {data-width=2} 
```{r}
dato_cb=dato%>%
        filter(Área!="Violencia Doméstica/VIF")
valueBox(formattable::comma(dato_cb$Iniciativas,digits=0),
         icon = "fa-eye",color = "#009c8c")
```

### Tipos de Iniciativas encontradas {data-width=4} 
```{r}
dato2_cb=dato_cb%>% 
        gather(clave,valor,-`Área`)%>%
        select(clave,valor)%>%
        filter(clave=="Planes y Programas"|
                       clave=="Política y/o Ley"|
                       clave=="Productos y/o Recursos"|
                       clave=="Proyectos y/o Iniciativas")
names(dato2_cb)=c("Tipo","valor")

hchart(dato2_cb, "column", hcaes(x = Tipo, y = valor, color = Tipo, name = valor))
```

##
### Finalidad de las Iniciativas Encontradas
```{r}
dato3_cb=dato_vd%>% 
        gather(clave,valor,-`Área`)%>%
        select(clave,valor)%>%
        filter(clave!="Planes y Programas"&
                       clave!="Política y/o Ley"&
                       clave!="Productos y/o Recursos"&
                       clave!="Proyectos y/o Iniciativas"&
                       clave!="Iniciativas")
hchart(dato3_cb, "treemap", hcaes(x = clave, value = valor
                               , color = valor))
```


