---
title: "Dashboard"
output: 
  flexdashboard::flex_dashboard:
    theme: cosmo
    orientation: columns
    vertical_layout: fill

 

  
---

```{r setup, include=FALSE}
library(flexdashboard)
library(dplyr)
library(lubridate)
library(ggplot2)
library(tm)
library(wordcloud)
library(readr)
library(treemap)
library(treemapify)
library(highcharter)
library(tidyverse)
library(leaflet)
library(tidyverse)
library(sf)
library(readxl)
library(dplyr)
library(purrr)
library(RColorBrewer)
library(crosstalk)
library(DT)
library(kableExtra)
library(readr)
```

# Iniciativas Violencia Doméstica {data-icon=fa-gavel}


## {.tabset .tabset-fade}

### Población en estudio
```{r}
# Bases de datos ----------------------------------------------------------
shp_bid <- read_sf("bidgeo.shp")
base <- readRDS("base_obs.rds")%>%
        select(geo,PM20,PN20)%>%
        mutate(PM20=ifelse(PM20!=-1,PM20,NA),
               PN20=ifelse(PN20!=-1,PN20,NA))
# Unir BBDD + SHP ---------------------------------------------------------
base_shp=shp_bid%>%
        left_join(base,by="geo")%>%
        mutate(PM20=round(PM20,1),
               PN20=round(PN20,1))
# Cartografía mapa base ---------------------------------------------------
mapa_base <- leaflet(base_shp) %>%
        addTiles() %>%
        addProviderTiles(providers$Esri.WorldImagery, 
                         group = "Satelite")%>%
        setView(lng=-75, lat=-12 , zoom=2.4)
# Paleta de colores y labels ----------------------------------------------
#Población Mujeres
bins_m <- c(49.00, 50.50, 53.00, 54.50)
pal_m  <- colorBin("RdPu", domain = base_shp$PM20, 
                   bins = bins_m, na.color ="#999999")
labels_m <- sprintf("<strong>%s</strong><br/>%s %g<strong>%s</strong>",
                    base_shp$nom_pais,
                    "Pobl. Femenina:",
                    base_shp$PM20,"%") %>% 
        lapply(htmltools::HTML)
#Población Niños
bins_n <- c(18.00, 23.00, 28.00, 33.00)
pal_n  <- colorBin("GnBu", domain = base_shp$PN20, 
                   bins = bins_n, na.color ="#999999")
labels_n <- sprintf("<strong>%s</strong><br/>%s %g<strong>%s</strong>",
                    base_shp$nom_pais,
                    "Pobl. Niños:",
                    base_shp$PN20,"%") %>% 
        lapply(htmltools::HTML)
```

```{r}
# Mapa de población mujeres y niños ---------------------------------------
mapa_base%>% 
        addPolygons(fillColor = ~pal_m(PM20),
                    weight = 2,
                    opacity = 1,
                    color = "white",
                    dashArray = "3",
                    fillOpacity = 0.7,
                    highlight = highlightOptions(
                            weight = 3,
                            color = "#bfbfbf",
                            dashArray = "",
                            fillOpacity = 0.7,
                            bringToFront = TRUE),
                    label = labels_m,
                    labelOptions = labelOptions(
                            style = list("font-weight" = "normal", padding = "3px 8px"),
                            textsize = "10px",
                            direction = "auto"),
                    group = "Pobl. Mujeres")%>% 
        addLegend(pal = pal_m, values = ~PM20, opacity = 0.7, 
                  title = "% Pobl. Mujer", position = "topright",
                  group = "Pobl. Mujeres")%>%
        addLayersControl(
                baseGroups = c("Satellite"),
                overlayGroups = c("Pobl. Mujeres"),
                position = "topleft",
                options = layersControlOptions(collapsed = TRUE))
```


### Data 
```{r}
stats=read_csv("data/data_mapa_vd.csv")
names(stats)=c("País","Proporción de mujeres","Cantidad de Iniciativas","Fuente")
stats %>%
  DT::datatable(escape = FALSE,
    filter = "top", 
    extensions = c(
      "Buttons",
      "Scroller"  
    ),
    rownames = FALSE,  
    style = "bootstrap",
    class = "compact",
    width = "100%",
    options = list(
      dom = "Blrtip",  
      deferRender = TRUE,
      scrollY = 300,
      scrollX = TRUE,
      scroller = TRUE,
      columnDefs = list(
        list(className = 'dt-center',
          visible = FALSE,
          targets = c(3,3, 3:3)
        )
      ), 
      buttons = list(
        I("colvis"),  
        "csv" 
        
      )))
```


##
### Iniciativas encontradas  {data-height=200}
```{r dataset}
dato <- read.csv2("prueba1.csv",encoding = "UTF-8")
names(dato)=c("Área","Iniciativas","Planes y Programas",
               "Política y/o Ley","Productos y/o Recursos",
               "Proyectos y/o Iniciativas","Atención y/o respuesta","Información estadística","Integral","Prevención",
               "Recomendaciones","Sanción"  )
```

```{r seleccion}
dato_vd=dato%>%
        filter(Área=="Violencia Doméstica/VIF")
```

```{r value box}
valueBox(formattable::comma(dato_vd$Iniciativas,digits=0),
         icon = "fa-eye",color = "#8c004b")
```



### Tipos de iniciativas encontradas {data-height=800}
```{r}
dato2=dato_vd%>% 
        gather(clave,valor,-`Área`)%>%
        select(clave,valor)%>%
        filter(clave=="Planes y Programas"|
                       clave=="Política y/o Ley"|
                       clave=="Productos y/o Recursos"|
                       clave=="Proyectos y/o Iniciativas")
names(dato2)=c("Tipo","valor")
hchart(dato2, "column", hcaes(x = Tipo, y = valor, color = Tipo, name = valor))
```


<!-- ### Data  -->
<!-- ```{r} -->
<!-- stats=read_csv("data/Tipo_Ini_vd.csv") -->
<!-- names(stats)=c("Tipo de Iniciativa","Fecha","País", "Nombre de iniciativa", "Institución") -->
<!-- stats %>% -->
<!--   DT::datatable(escape = FALSE, -->
<!--     filter = "top",  -->
<!--     extensions = c( -->
<!--       "Buttons",   -->
<!--       "Scroller"   -->
<!--     ), -->
<!--     rownames = FALSE,   -->
<!--     style = "bootstrap", -->
<!--     class = "compact", -->
<!--     width = "100%", -->
<!--     options = list( -->
<!--       dom = "Blrtip",   -->
<!--       deferRender = TRUE, -->
<!--       scrollY = 300, -->
<!--       scroller = TRUE, -->
<!--       columnDefs = list( -->
<!--         list( -->
<!--           visible = FALSE, -->
<!--           targets = c(3,3, 3:4) -->
<!--         ) -->
<!--       ),  -->
<!--       buttons = list( -->
<!--         I("colvis"),   -->
<!--         "csv"  -->

<!--       ))) -->


<!-- ``` -->



## {.tabset .tabset-fade}

### Finalidad de las iniciativas encontradas 
```{r}
dato3=dato_vd%>% 
        gather(clave,valor,-`Área`)%>%
        select(clave,valor)%>%
        filter(clave!="Planes y Programas"&
                       clave!="Política y/o Ley"&
                       clave!="Productos y/o Recursos"&
                       clave!="Proyectos y/o Iniciativas"&
                       clave!="Iniciativas")
hchart(dato3, "treemap", hcaes(x = clave, value = valor
                               , color = valor))
```

### Data 
```{r}
stats<- read_csv("data/Ini_Instituciones.csv")
names(stats)[1]<- "geo"
names(stats)[2]<- "pais"
names(stats)[3]<- "sigla"
names(stats)[4]<- "inst"
names(stats)[5]<- "ini"
names(stats)[6]<- "area"
names(stats)[7]<- "tipo"
names(stats)[8]<- "fecha"
names(stats)[9]<- "fin"
names(stats)[10]<- "desc"
names(stats)[11]<- "link1"
names(stats)[12]<- "link2"

stats <- subset(stats, area== "Violencia Doméstica/VIF",
                select = c("fecha","pais","ini", "fin", "desc", "link1") )
stats$Link <- paste0("<a href='",stats$link1,"'>",stats$link1,"</a>")
stats$link1 <- NULL
names(stats)=c("Fecha","País","Nombre de Iniciativa", "Finalidad", "Descripción","Link")
stats %>%
  DT::datatable(escape = FALSE,
    filter = "top", 
    extensions = c(
      "Buttons",
      "Scroller"  
    ),
    rownames = FALSE,  
    style = "bootstrap",
    class = "compact",
    width = "100%",
    options = list(
      dom = "Blrtip",  
      deferRender = TRUE,
      scrollY = 300,
      scrollX = TRUE,
      scroller = TRUE,
      columnDefs = list(
        list(className = 'dt-center',
          visible = FALSE,
          targets = c(3,3, 3:3)
        )
      ), 
      buttons = list(
        I("colvis"),  
        "csv" 
        
      )))
```

# Iniciativas Ciberbullying {data-icon=fa-gavel}

## {.tabset .tabset-fade}

### Población en estudio
```{r}

# Mapa de población niños ---------------------------------------
mapa_base%>% 
        addPolygons(fillColor = ~pal_n(PN20),
                    weight = 2,
                    opacity = 1,
                    color = "white",
                    dashArray = "3",
                    fillOpacity = 0.7,
                    highlight = highlightOptions(
                            weight = 3,
                            color = "#bfbfbf",
                            dashArray = "",
                            fillOpacity = 0.7,
                            bringToFront = TRUE),
                    label = labels_n,
                    labelOptions = labelOptions(
                            style = list("font-weight" = "normal", padding = "3px 8px"),
                            textsize = "10px",
                            direction = "auto"),
                    group = "Pobl. Niños")%>% 
        addLegend(pal = pal_n, values = ~PN20, opacity = 0.7, 
                  title = "% Pobl. Niños", position = "topright",
                  group = "Pobl. Mujeres")%>%
        addLayersControl(
                baseGroups = c("Satellite"),
                overlayGroups = c("Pobl. Niños"),
                position = "topleft",
                options = layersControlOptions(collapsed = TRUE))

```

### Data 
```{r}
stats=read_csv("data/data_mapa_cb.csv")
names(stats)=c("País","Proporción de niños","Cantidad de Iniciativas","Fuente")
stats %>%
  DT::datatable(escape = FALSE,
    filter = "top", 
    extensions = c(
      "Buttons",
      "Scroller"  
    ),
    rownames = FALSE,  
    style = "bootstrap",
    class = "compact",
    width = "100%",
    options = list(
      dom = "Blrtip",  
      deferRender = TRUE,
      scrollY = 300,
      scrollX = TRUE,
      scroller = TRUE,
      columnDefs = list(
        list(className = 'dt-center',
          visible = FALSE,
          targets = c(3,3, 3:3)
        )
      ), 
      buttons = list(
        I("colvis"),  
        "csv" 
        
      )))
```

##
### Iniciativas encontradas {data-width=2} 
```{r}
dato_cb=dato%>%
        filter(Área!="Violencia Doméstica/VIF")
valueBox(formattable::comma(dato_cb$Iniciativas,digits=0),
         icon = "fa-eye",color = "#009c8c")
```

### Tipos de iniciativas encontradas {data-width=4} 
```{r}
dato2_cb=dato_cb%>% 
        gather(clave,valor,-`Área`)%>%
        select(clave,valor)%>%
        filter(clave=="Planes y Programas"|
                       clave=="Política y/o Ley"|
                       clave=="Productos y/o Recursos"|
                       clave=="Proyectos y/o Iniciativas")
names(dato2_cb)=c("Tipo","valor")

hchart(dato2_cb, "column", hcaes(x = Tipo, y = valor, color = Tipo, name = valor))
```

<!-- ### Data  -->
<!-- ```{r} -->
<!-- stats=read_csv("data/Tipo_Ini_cd.csv") -->
<!-- names(stats)=c("Tipo de Iniciativa","Fecha","País", "Nombre de iniciativa", "Institución") -->
<!-- stats %>% -->
<!--   DT::datatable(escape = FALSE, -->
<!--     filter = "top",  -->
<!--     extensions = c( -->
<!--       "Buttons",   -->
<!--       "Scroller"   -->
<!--     ), -->
<!--     rownames = FALSE,   -->
<!--     style = "bootstrap", -->
<!--     class = "compact", -->
<!--     width = "100%", -->
<!--     options = list( -->
<!--       dom = "Blrtip",   -->
<!--       deferRender = TRUE, -->
<!--       scrollY = 300, -->
<!--       scroller = TRUE, -->
<!--       columnDefs = list( -->
<!--         list( -->
<!--           visible = FALSE, -->
<!--           targets = c(3,3, 3:4) -->
<!--         ) -->
<!--       ),  -->
<!--       buttons = list( -->
<!--         I("colvis"),   -->
<!--         "csv"  -->

<!--       ))) -->


<!-- ``` -->


## {.tabset .tabset-fade}
### Finalidad de las iniciativas encontradas
```{r}
dato3_cb=dato_cb%>% 
        gather(clave,valor,-`Área`)%>%
        select(clave,valor)%>%
        filter(clave!="Planes y Programas"&
                       clave!="Política y/o Ley"&
                       clave!="Productos y/o Recursos"&
                       clave!="Proyectos y/o Iniciativas"&
                       clave!="Iniciativas")
hchart(dato3_cb, "treemap", hcaes(x = clave, value = valor
                               , color = valor))
```

### Data 
```{r}
stats<- read_csv("data/Ini_Instituciones.csv")
names(stats)[1]<- "geo"
names(stats)[2]<- "pais"
names(stats)[3]<- "sigla"
names(stats)[4]<- "inst"
names(stats)[5]<- "ini"
names(stats)[6]<- "area"
names(stats)[7]<- "tipo"
names(stats)[8]<- "fecha"
names(stats)[9]<- "fin"
names(stats)[10]<- "desc"
names(stats)[11]<- "link1"
names(stats)[12]<- "link2"

stats <- subset(stats, area== "ciberbullying" | area== "Ciberbullying",
                select = c("fecha","pais","ini", "fin", "desc", "link1") )
stats$Link <- paste0("<a href='",stats$link1,"'>",stats$link1,"</a>")
stats$link1 <- NULL
names(stats)=c("Fecha","País","Nombre de Iniciativa", "Finalidad", "Descripción","Link")
stats %>%
  DT::datatable(escape = FALSE,
    filter = "top", 
    extensions = c(
      "Buttons",
      "Scroller"  
    ),
    rownames = FALSE,  
    style = "bootstrap",
    class = "compact",
    width = "100%",
    options = list(
      dom = "Blrtip",  
      deferRender = TRUE,
      scrollY = 300,
      scrollX = TRUE,
      scroller = TRUE,
      columnDefs = list(
        list(className = 'dt-center',
          visible = FALSE,
          targets = c(3,3, 3:3)
        )
      ), 
      buttons = list(
        I("colvis"),  
        "csv" 
        
      )))
```


# Tendencias VD (WEB) {data-icon=fa-wifi}

## {.tabset .tabset-fade}
### Mapa  
```{r}
shp_bid <- read_sf("bidgeo.shp")
base <- readRDS("base_obs.rds")%>%
        select(geo,vweb_vd20)%>%
        mutate(vweb_vd20=ifelse(vweb_vd20!=-1,vweb_vd20,0),
               vweb_vd20=round(vweb_vd20,digits = 0))
       
       # Unir BBDD + SHP ---------------------------------------------------------
       base_shp=shp_bid%>%
               left_join(base,by="geo")
              
       # Cartografía mapa base ---------------------------------------------------
       mapa_base <- leaflet(base_shp) %>%
               addTiles() %>%
               addProviderTiles(providers$Esri.WorldImagery, 
                                group = "Satelite")%>%
               setView(lng=-75, lat=-12 , zoom=2.4)
       
       # Paleta de colores y labels ----------------------------------------------
       #Población Mujeres
       
       pal_vd  <- colorNumeric(palette = "RdPu",
                              domain = base_shp$vweb_vd20,
                              na.color = "transparent")
       
       labels_vd <- sprintf("<strong>%s</strong><br/>%s %g<strong>%s</strong>",
                           base_shp$nom_pais,
                           "Hits:",
                           base_shp$vweb_vd20,"") %>% 
               lapply(htmltools::HTML)
       
       mapa_base%>% 
               addPolygons(fillColor = ~pal_vd(vweb_vd20),
                           weight = 2,
                           opacity = 1,
                           color = "white",
                           dashArray = "3",
                           fillOpacity = 0.7,
                           highlight = highlightOptions(
                                   weight = 3,
                                   color = "#bfbfbf",
                                   dashArray = "",
                                   fillOpacity = 0.7,
                                   bringToFront = TRUE),
                           label = labels_vd,
                           labelOptions = labelOptions(
                                   style = list("font-weight" = "normal", padding = "3px 8px"),
                                   textsize = "10px",
                                   direction = "auto"),
                           group = "Violencia Doméstica")%>% 
               addLegend(pal = pal_vd, values = ~vweb_vd20, opacity = 0.7, 
                         title = "Hits", position = "topright",
                         group = "Violencia Doméstica")%>%
               addLayersControl(
                       baseGroups = c("Satellite"),
                       overlayGroups = c("Violencia Doméstica"),
                       position = "topleft",
                       options = layersControlOptions(collapsed = TRUE))


```

### Data
```{r}
stats=read_csv("data/data_mapa_trend_vd.csv")
stats$geo <- NULL
names(stats)=c("País","Hits", "Fuente")
stats %>%
  DT::datatable(escape = FALSE,
    filter = "top", 
    extensions = c(
      "Buttons",
      "Scroller"  
    ),
    rownames = FALSE,  
    style = "bootstrap",
    class = "compact",
    width = "100%",
    options = list(
      dom = "Blrtip",  
      deferRender = TRUE,
      scrollY = 300,
      scrollX = TRUE,
      scroller = TRUE,
      columnDefs = list(
        list(className = 'dt-center',
          visible = FALSE,
          targets = c(2,2, 2:2)
        )
      ), 
      buttons = list(
        I("colvis"),  
        "csv" 
        
      )))


```


##
### Tópicos de interés  
```{r}
topics_tbl2 = readRDS("topics_tbl20.rds")%>%
        mutate(keyword=ifelse(keyword=="Cyberbullying","Ciberbullying",keyword))%>%
        arrange(interest)%>%
        filter(keyword=="Violencia Doméstica")%>%
        distinct()%>%
        arrange(desc(interest))%>% 
        ungroup() %>% 
        mutate(value=str_to_sentence(value),
                topicos= as_factor(value) %>%  fct_reorder(interest),
               color=as.character("#ff33af"))

hchart(topics_tbl2, "bar", hcaes(x = topicos, y = interest, color = color,name = interest),polar=FALSE)
```


<!-- ### Data -->
<!-- ```{r} -->
<!-- stats=read_csv("data/topics_tbl2.csv") -->
<!-- names(stats)=c("Tópicos","Interés","Fuente") -->
<!-- stats %>% -->
<!--   DT::datatable(escape = FALSE, -->
<!--     filter = "top", -->
<!--     extensions = c( -->
<!--       "Buttons", -->
<!--       "Scroller" -->
<!--     ), -->
<!--     rownames = FALSE, -->
<!--     style = "bootstrap", -->
<!--     class = "compact", -->
<!--     width = "100%", -->
<!--     options = list( -->
<!--       dom = "Blrtip", -->
<!--       deferRender = TRUE, -->
<!--       scrollY = 300, -->
<!--       scroller = TRUE, -->
<!--       columnDefs = list( -->
<!--         list( -->
<!--           visible = FALSE, -->
<!--           targets = c(2,2, 2:2) -->
<!--         ) -->
<!--       ), -->
<!--       buttons = list( -->
<!--         I("colvis"), -->
<!--         "csv" -->

<!--       ))) -->


<!-- ``` -->



### Interés en el tiempo  
```{r}
interest_tbl=readRDS("interest_tbl20.rds")
interest_tbl2 <-interest_tbl %>% 
                filter(keyword %in% c("Violencia Doméstica"))%>%
                mutate(year = year(date),
                       month = month(date,label = TRUE,
                                     abbr = TRUE), 
                       day = day(date),
                       date2=make_date(year = year,month = month, day = day))%>%
                select(date2,hits,year,month,day)%>%
                mutate(color=as.character("#ff85cf"),
                       date=date2)
        
        media=interest_tbl2%>%
                group_by(month)%>%
                mutate(mean=round(median(hits),digits = 1))%>%
                filter(day==1)%>%
                distinct()%>%
                mutate(color=as.character("#800080"),
                       date=date2)
                
        
        
        
       hc = hchart(interest_tbl2 ,"point", 
                   hcaes(x=date, y=hits, name= hits,color = color),
                   name = "Hits",id = "hits",
                   showInLegend = FALSE)%>%
               hc_tooltip(headerFormat = "{ }",
       pointFormat = '{point.x: %d %b,%Y} =
               Hits {point.y:f} ')%>% 
               hc_colors(interest_tbl2$color)
       hc%>%
               hc_add_series(media, 'spline', hcaes(x=date, y=mean),
                              name = "media",
                              id = "media",
                              lineWidth = 5,
                              showInLegend = TRUE) %>%
                hc_yAxis(
               title = list(text = "Hits"),
               opposite = FALSE,
               max= 100
       )%>%
               hc_colors(media$color)
```


<!-- ### Data -->
<!-- ```{r} -->
<!-- stats=read_csv("data/interest_tbl2.csv") -->
<!-- names(stats)=c("Fecha","Hits","Año", "Mes", "Día", "Fuente") -->
<!-- stats %>% -->
<!--   DT::datatable(escape = FALSE, -->
<!--     filter = "top", -->
<!--     extensions = c( -->
<!--       "Buttons", -->
<!--       "Scroller" -->
<!--     ), -->
<!--     rownames = FALSE, -->
<!--     style = "bootstrap", -->
<!--     class = "compact", -->
<!--     width = "100%", -->
<!--     options = list( -->
<!--       dom = "Blrtip", -->
<!--       deferRender = TRUE, -->
<!--       scrollY = 300, -->
<!--       scroller = TRUE, -->
<!--       columnDefs = list( -->
<!--         list( -->
<!--           visible = FALSE, -->
<!--           targets = c(3,3, 3:5) -->
<!--         ) -->
<!--       ), -->
<!--       buttons = list( -->
<!--         I("colvis"), -->
<!--         "csv" -->

<!--       ))) -->


<!-- ``` -->

##
### Publicaciones académicas 
```{r}
acade <- readRDS("base_obs.rds")%>%
        select(geo,vac_vd20)
base_sac=shp_bid%>%
               left_join(acade,by="geo")
acade =st_drop_geometry(base_sac)

hchart(acade, "treemap", hcaes(x = nom_pais, value = vac_vd20
                               , color = vac_vd20))
```

<!-- ### Data -->
<!-- ```{r} -->
<!-- stats=read_delim("data/acade.csv", ";",  -->
<!--     escape_double = FALSE, trim_ws = TRUE) -->
<!-- names(stats)=c("Código País","País","Cantidad Publicaciones", "Fuente") -->
<!-- stats %>% -->
<!--   DT::datatable(escape = FALSE, -->
<!--     filter = "top", -->
<!--     extensions = c( -->
<!--       "Buttons", -->
<!--       "Scroller" -->
<!--     ), -->
<!--     rownames = FALSE, -->
<!--     style = "bootstrap", -->
<!--     class = "compact", -->
<!--     width = "100%", -->
<!--     options = list( -->
<!--       dom = "Blrtip", -->
<!--       deferRender = TRUE, -->
<!--       scrollY = 300, -->
<!--       scroller = TRUE, -->
<!--       columnDefs = list( -->
<!--         list( -->
<!--           visible = FALSE, -->
<!--           targets = c(3,3, 3:3) -->
<!--         ) -->
<!--       ), -->
<!--       buttons = list( -->
<!--         I("colvis"), -->
<!--         "csv" -->

<!--       ))) -->


<!-- ``` -->



### Word Cloud
```{r}
pala_vd=readRDS("palabras_vd.rds")%>%
        filter(word!="violence against women act 2019")%>%
        filter(word!="violence against women act")%>%
        filter(word!="violence")%>%
        filter(word!="woman")%>%
        filter(word!="female")


wordcloud(words = pala_vd$word, freq = pala_vd$n, min.freq = 60,
          max.words=60, random.order=TRUE, rot.per=0.1, 
          colors=brewer.pal(8, "Dark2"))
           
```

<!-- ### Data -->
<!-- ```{r} -->
<!-- stats=read_csv("data/pala_vd.csv") -->
<!-- names(stats)=c("Palabra","Cantidad", "Fuente") -->
<!-- stats %>% -->
<!--   DT::datatable(escape = FALSE, -->
<!--     filter = "top", -->
<!--     extensions = c( -->
<!--       "Buttons", -->
<!--       "Scroller" -->
<!--     ), -->
<!--     rownames = FALSE, -->
<!--     style = "bootstrap", -->
<!--     class = "compact", -->
<!--     width = "100%", -->
<!--     options = list( -->
<!--       dom = "Blrtip", -->
<!--       deferRender = TRUE, -->
<!--       scrollY = 300, -->
<!--       scroller = TRUE, -->
<!--       columnDefs = list( -->
<!--         list( -->
<!--           visible = FALSE, -->
<!--           targets = c(2,2, 2:2) -->
<!--         ) -->
<!--       ), -->
<!--       buttons = list( -->
<!--         I("colvis"), -->
<!--         "csv" -->

<!--       ))) -->


<!-- ``` -->



# Tendencias CB (WEB) {data-icon=fa-wifi}
## {.tabset .tabset-fade}
### Mapa  
```{r}
shp_bid <- read_sf("bidgeo.shp")
base <- readRDS("base_obs.rds")%>%
        select(geo,vweb_cb20)%>%
        mutate(vweb_cb20=ifelse(vweb_cb20!=-1,vweb_cb20,0),
               vweb_cb20=round(vweb_cb20,digits = 0))
       
       # Unir BBDD + SHP ---------------------------------------------------------
       base_shp=shp_bid%>%
               left_join(base,by="geo")
              
       # Cartografía mapa base ---------------------------------------------------
       mapa_base <- leaflet(base_shp) %>%
               addTiles() %>%
               addProviderTiles(providers$Esri.WorldImagery, 
                                group = "Satelite")%>%
               setView(lng=-75, lat=-12 , zoom=2.4)
       
       # Paleta de colores y labels ----------------------------------------------
       #Población Mujeres
       
       pal_cb  <- colorNumeric(palette = "YlGnBu",
                              domain = base_shp$vweb_cb20,
                              na.color = "transparent")
       
       labels_cb <- sprintf("<strong>%s</strong><br/>%s %g<strong>%s</strong>",
                           base_shp$nom_pais,
                           "Hits:",
                           base_shp$vweb_cb20,"") %>% 
               lapply(htmltools::HTML)
       
       mapa_base%>% 
               addPolygons(fillColor = ~pal_cb(vweb_cb20),
                           weight = 2,
                           opacity = 1,
                           color = "white",
                           dashArray = "3",
                           fillOpacity = 0.7,
                           highlight = highlightOptions(
                                   weight = 3,
                                   color = "#bfbfbf",
                                   dashArray = "",
                                   fillOpacity = 0.7,
                                   bringToFront = TRUE),
                           label = labels_cb,
                           labelOptions = labelOptions(
                                   style = list("font-weight" = "normal", padding = "3px 8px"),
                                   textsize = "10px",
                                   direction = "auto"),
                           group = "Ciberbulying")%>% 
               addLegend(pal = pal_cb, values = ~vweb_cb20, opacity = 0.7, 
                         title = "Hits", position = "topright",
                         group = "Ciberbulying")%>%
               addLayersControl(
                       baseGroups = c("Satellite"),
                       overlayGroups = c("Ciberbulying"),
                       position = "topleft",
                       options = layersControlOptions(collapsed = TRUE))


```

### Data
```{r}
stats=read_csv("data/data_mapa_trend_cb.csv")
stats$geo <- NULL
names(stats)=c("País","Hits", "Fuente")
stats %>%
  DT::datatable(escape = FALSE,
    filter = "top", 
    extensions = c(
      "Buttons",
      "Scroller"  
    ),
    rownames = FALSE,  
    style = "bootstrap",
    class = "compact",
    width = "100%",
    options = list(
      dom = "Blrtip",  
      deferRender = TRUE,
      scrollY = 300,
      scrollX = TRUE,
      scroller = TRUE,
      columnDefs = list(
        list(className = 'dt-center',
          visible = FALSE,
          targets = c(2,2, 2:2)
        )
      ), 
      buttons = list(
        I("colvis"),  
        "csv" 
        
      )))

```



##
### Tópicos de interés  
```{r}
topics_tbl3 = readRDS("topics_tbl20.rds")%>%
        mutate(keyword=ifelse(keyword=="Cyberbullying","Ciberbullying",keyword))%>%
        arrange(interest)%>%
        filter(keyword=="Ciberbullying")%>%
        distinct()%>%
        arrange(desc(interest))%>% 
        ungroup() %>% 
        mutate(value=str_to_sentence(value),
                topicos= as_factor(value) %>%  fct_reorder(interest),
               color=as.character("#009c8c"))

hchart(topics_tbl3, "bar", hcaes(x = topicos, y = interest, color = color,name = interest),polar=FALSE)
```


<!-- ### Data -->
<!-- ```{r} -->
<!-- stats=read_csv("data/topics_tbl3.csv") -->
<!-- names(stats)=c("Tópicos","Interés","Fuente") -->
<!-- stats %>% -->
<!--   DT::datatable(escape = FALSE, -->
<!--     filter = "top", -->
<!--     extensions = c( -->
<!--       "Buttons", -->
<!--       "Scroller" -->
<!--     ), -->
<!--     rownames = FALSE, -->
<!--     style = "bootstrap", -->
<!--     class = "compact", -->
<!--     width = "100%", -->
<!--     options = list( -->
<!--       dom = "Blrtip", -->
<!--       deferRender = TRUE, -->
<!--       scrollY = 300, -->
<!--       scroller = TRUE, -->
<!--       columnDefs = list( -->
<!--         list( -->
<!--           visible = FALSE, -->
<!--           targets = c(2,2, 2:2) -->
<!--         ) -->
<!--       ), -->
<!--       buttons = list( -->
<!--         I("colvis"), -->
<!--         "csv" -->

<!--       ))) -->


<!-- ``` -->





### Interés en el tiempo  
```{r}
interest_tbl=readRDS("interest_tbl20.rds")
interest_tbl4 <-interest_tbl %>% 
                filter(keyword %in% c("Cyberbullying"))%>%
                mutate(year = year(date),
                       month = month(date,label = TRUE,
                                     abbr = TRUE), 
                       day = day(date),
                       date2=make_date(year = year,month = month, day = day))%>%
                select(date2,hits,year,month,day)%>%
                mutate(color=as.character("#8cf6fa"),
                       date=date2)
        
        media2=interest_tbl4%>%
                group_by(month)%>%
                mutate(mean=round(median(hits),digits = 1))%>%
                filter(day==1)%>%
                distinct()%>%
                mutate(color=as.character("#009c8c"),
                       date=date2)
                
        
        
        
       hc = hchart(interest_tbl4 ,"point", 
                   hcaes(x=date, y=hits, name= hits,color = color),
                   name = "Hits",id = "hits",
                   showInLegend = FALSE)%>%
               hc_tooltip(headerFormat = "{ }",
       pointFormat = '{point.x: %d %b,%Y} =
               Hits {point.y:f} ')%>% 
               hc_colors(interest_tbl4$color)
       hc%>%
               hc_add_series(media2, 'spline', hcaes(x=date, y=mean),
                              name = "media",
                              id = "media",
                              lineWidth = 5,
                              showInLegend = TRUE) %>%
               hc_yAxis(
               title = list(text = "Hits"),
               opposite = FALSE,
               max= 100
       )%>%
               hc_colors(media2$color)
```

<!-- ### Data -->
<!-- ```{r} -->
<!-- stats=read_csv("data/interest_tbl2.csv") -->
<!-- names(stats)=c("Fecha","Hits","Año", "Mes", "Día", "Fuente") -->
<!-- stats %>% -->
<!--   DT::datatable(escape = FALSE, -->
<!--     filter = "top", -->
<!--     extensions = c( -->
<!--       "Buttons", -->
<!--       "Scroller" -->
<!--     ), -->
<!--     rownames = FALSE, -->
<!--     style = "bootstrap", -->
<!--     class = "compact", -->
<!--     width = "100%", -->
<!--     options = list( -->
<!--       dom = "Blrtip", -->
<!--       deferRender = TRUE, -->
<!--       scrollY = 300, -->
<!--       scroller = TRUE, -->
<!--       columnDefs = list( -->
<!--         list( -->
<!--           visible = FALSE, -->
<!--           targets = c(3,3, 3:5) -->
<!--         ) -->
<!--       ), -->
<!--       buttons = list( -->
<!--         I("colvis"), -->
<!--         "csv" -->

<!--       ))) -->


<!-- ``` -->


##
### Publicaciones académicas
```{r}
acade_cb <- readRDS("base_obs.rds")%>%
        select(geo,vac_cb20)
base_sac=shp_bid%>%
               left_join(acade_cb,by="geo")
acade_cb =st_drop_geometry(base_sac)

hchart(acade_cb, "treemap", hcaes(x = nom_pais, value = vac_cb20
                               , color = vac_cb20))
```

<!-- ### Data -->
<!-- ```{r} -->
<!-- stats=read_delim("data/acade_cb.csv", ";", -->
<!--     escape_double = FALSE, trim_ws = TRUE) -->
<!-- names(stats)=c("Código País","País","Cantidad Publicaciones", "Fuente") -->
<!-- stats %>% -->
<!--   DT::datatable(escape = FALSE, -->
<!--     filter = "top", -->
<!--     extensions = c( -->
<!--       "Buttons", -->
<!--       "Scroller" -->
<!--     ), -->
<!--     rownames = FALSE, -->
<!--     style = "bootstrap", -->
<!--     class = "compact", -->
<!--     width = "100%", -->
<!--     options = list( -->
<!--       dom = "Blrtip", -->
<!--       deferRender = TRUE, -->
<!--       scrollY = 300, -->
<!--       scroller = TRUE, -->
<!--       columnDefs = list( -->
<!--         list( -->
<!--           visible = FALSE, -->
<!--           targets = c(3,3, 3:3) -->
<!--         ) -->
<!--       ), -->
<!--       buttons = list( -->
<!--         I("colvis"), -->
<!--         "csv" -->

<!--       ))) -->


<!-- ``` -->


### Word Cloud
```{r}
pala_cb=readRDS("palabras_cb.rds")%>%
        filter(word!="cyberbullying")%>%
        filter(word!="violence")
        


wordcloud(words = pala_cb$word, freq = pala_cb$n, min.freq = 60,
          max.words=60, random.order=TRUE, rot.per=0.1, 
          colors=brewer.pal(8, "Dark2"))
           
```


<!-- ### Data -->
<!-- ```{r} -->
<!-- stats=read_delim("data/pala_cb.csv",  -->
<!--     ";", escape_double = FALSE, trim_ws = TRUE) -->
<!-- names(stats)=c("Palabra","Cantidad", "Fuente") -->
<!-- stats %>% -->
<!--   DT::datatable(escape = FALSE, -->
<!--     filter = "top", -->
<!--     extensions = c( -->
<!--       "Buttons", -->
<!--       "Scroller" -->
<!--     ), -->
<!--     rownames = FALSE, -->
<!--     style = "bootstrap", -->
<!--     class = "compact", -->
<!--     width = "100%", -->
<!--     options = list( -->
<!--       dom = "Blrtip", -->
<!--       deferRender = TRUE, -->
<!--       scrollY = 300, -->
<!--       scroller = TRUE, -->
<!--       columnDefs = list( -->
<!--         list( -->
<!--           visible = FALSE, -->
<!--           targets = c(2,2, 2:2) -->
<!--         ) -->
<!--       ), -->
<!--       buttons = list( -->
<!--         I("colvis"), -->
<!--         "csv" -->

<!--       ))) -->


<!-- ``` -->

